臺灣桃園地方法院民事裁定　　　　　　 110年度勞訴字第97號
原　　　告　楊光閃　

上列原告與被告良福保全股份有限公司間請求恢復僱傭關係等事
件，本院裁定如下：
    主  文
原告應於收受本裁定送達後5 日內向本院繳納新臺幣5,151 元，
逾期未繳，即駁原告之訴。
    理  由
一、按有關勞動事件之處理，依勞動事件法之規定；該法未規定
    者，適用民事訴訟法之規定。核定訴訟標的之價額，以起訴
    時之交易價額為準；無交易價額者，以原告就訴訟標的所有
    之利益為準；因定期給付涉訟，其訴訟標的之價額，以權利
    存續期間之收入總數為準；期間未確定時，應推定其存續期
    間。但其期間超過5 年者，以5 年計算，民事訴訟法第77條
    之1 第2 項、勞動事件法第11、15條分別定有明文。另按以
    一訴主張數項標的者，其價額合併計算之，為民事訴訟法第
    77條之2 第1 項前段所明定。且依勞動事件法第12條第1 項
    規定，因確認僱傭關係或給付工資、退休金或資遣費涉訟，
    勞工或工會起訴或上訴，暫免徵收裁判費3 分之2 。而勞工
    年滿65歲者，雇主得強制其退休，此為勞動基準法第54條第
    1 項第1 款所明定，是關於確認僱傭關係存在之訴訟標的價
    額，若權利存續期間不確定者，應推定其存續期間至勞工滿
    65歲退休時為止，該推定存續期間若逾5 年者，應依勞動事
    件法第11條規定，以5 年之薪資及其他定期給付總額計算，
    合先敘明。
二、經查：
  ㈠本件原告起訴未繳納裁判費，其嗣以民事補正狀聲明請求：
    1.恢復僱傭關係。2.被告良福保全股份有限公司應給付原告
    加班費新臺幣（下同）12,000元。
  ㈡關於上開訴訟之訴訟標的價額，查原告於民國53年5 月出生
    ，而其於110 年9 月17日遭相對人終止兩造間勞動契約，距
    離法定退休年齡尚有8 年，揆諸首揭說明，應以5 年期間原
    告所得請求之給付計算系爭勞動契約關係之價額，準此計算
    結果應為1,440,000 元〔即原告每月底薪24,000元，5 年期
    間之合計：24,000元×12月×5 年＝1,440,000 元〕。另原
    告請求被告給付加班費12,000元部分，應與前述確認僱傭關
    係存在之訴訟標的價額合併計算。從而，本件訴訟標的價額
    核定為1,452,000 元（1,440,000 元＋12,000元），原應徵
    第一審裁判費15,454元，惟依勞動事件法第12條第1 項規定
    ，應暫免徵收裁判費2/3 即10,303元（15,454元×2/3 ＝10
    ,303元，元以下四捨五入），是本件應先徵收裁判費5,151
    元（15,454元－10,303元＝5,151 元）。茲依民事訴訟法第
    249 條第1 項但書規定，限原告於收受本裁定送達後5 日內
    補繳裁判費，逾期不繳，即駁回其訴，特此裁定。
中    華    民    國   110    年    11    月    10    日
                  勞動法庭    法  官   謝志偉
以上正本係照原本作成。
如不服本裁定關於核定訴訟標的價額部分，應於送達後10日內向
本院提出抗告狀，並繳納抗告費新臺幣1,000元；其餘關於命補
繳裁判費部分，不得抗告。
中    華    民    國   110    年    11    月    10    日
                              書記官   蘇玉玫